# 关于公允价值调整

提问人：cherishfei 时间：2019-07-26 12:38:40
请教陈版及各位大侠！我公司 2015 年投资一 ipo 企业，占股 5%，在可供出售金融资产核算，因公允价值难以取得，一直按成本计量。 2019 年 5月该公司过会批文， 2019 年 7 月（半年报公告前）上市交易。请问:在出具半年报时， 630 的报表是否及如何做公允价值调整？多谢！

回答人：chenyiwei
如果主帖中的公司（你公司）本身是上市公司的，则赞同 2 楼意见，在2019 年初转为执行新金融工具准则时，合理确定该项金融资产在新金融工具准则下的分类，后续按公允价值计量，其变动计入净利润或者其他综合收益。
如果 2019 年度你公司仍执行原准则的，则根据《企业会计准则解释第 3号》第二条规定处理。需注意的是：不能因被投资公司上市而改变金融资产的分类，应继续作为可供出售金融资产核算，其公允价值变动计入其他综合收益，处置时方可转入损益。
另外，不论是在新老金融工具准则下，对期末公允价值计量的原则是一致的。
由于新上市公司在上市前原有的存量股份在上市后有一段时间的限售期，故其在期末公允价值计量时应考虑该限售因素的影响，不能直接以无限售条件股份对应的期末收盘价作为其公允价值，而应当参照 “中国证券投资基金业协会关于发布《证券投资基金投资流通受限股票估值指引 [试行]》的通知”
（中基协发[2017]6 号）等相关规定合理确定其公允价值。

提问人：cherishfei 时间：2019-07-29 14:46:12
多谢！我公司是三板公司，是否有影响？

回答人：chenyiwei
三板公司在 2019 年度应执行新金融工具准则。